臺灣新竹地方法院刑事裁定
109年度聲字第1719號
聲  請  人  臺灣新竹地方檢察署檢察官
受  刑  人  戴辰霖



                    (國立台灣大學醫學院附設醫院竹東分院                       執行監護處分中）
上列聲請人因受刑人數罪併罰有二裁判以上，聲請定其應執行之
刑（109年度執聲字第1265號），本院裁定如下：
    主  文
戴辰霖犯如附表編號2、10、12所示各罪所處之刑，應執行有期
徒刑肆月，如易科罰金，以新臺幣壹仟元折算壹日；又犯如附表
編號1、3至9、11所示各罪所處之刑，應執行拘役玖拾日，如易
科罰金，以新臺幣壹仟元折算壹日。
    理  由
一、聲請意旨略以：受刑人戴辰霖因犯偽造文書等案件，先後經
    判決確定如附表，應依刑法第53條及第51條第5、6款，分別
    定其應執行刑，爰依刑事訴訟法第477條第1項聲請裁定等語
    。
二、按數罪併罰有二以上裁判者，依刑法第51條之規定，定其應
    執行之刑，其宣告多數有期徒刑者，於各刑中之最長期以上
    ，各刑合併之刑期以下，定其刑期，但不得逾30年；宣告多
    數拘役者，於各刑中之最長期以上，各刑合併之刑期以下，
    定其刑期，但不得逾120日，同法第53條、第51條第5款、第
    6款分別定有明文。　　
三、查本件受刑人戴辰霖因犯偽造文書等案件，分別經臺灣新北
    地方法院、本院判處如附表所示之刑，均經確定在案，有各
    該判決書及臺灣高等法院被告前案紀錄表附卷可稽。又不能
    因犯罪之一部分所科之刑業經執行完畢，而認檢察官之聲請
    為不合法，予以駁回（最高法院94年度臺抗字第47號、93年
    度臺抗字第621號判決參照），是附表編號1、2所示之罪刑
    雖業經執行完畢，然附表編號3至12所示之罪既合於定應執
    行刑之情形，檢察官所為本件聲請，仍為正當。並考量受刑
    人於民國107年3月至108年2月間，先後陸續犯3次行使偽造
    私文書罪及9次竊盜罪，其犯罪之動機、目的、類型、行為
    態樣及手段均相同，所侵害之法益均係個人財產及公共信用
    法益，責任非難重複之程度較高，兼衡責罰相當與刑罰經濟
    之原則、受刑人所犯罪質、行為次數、犯罪時間等態樣；及
    受刑人犯後均坦承犯行之犯後態度，併審酌數罪所反應受刑
    人之人格特性與傾向、對受刑人施以矯正之必要性為整體非
    難評價，認為就如附表編號2、10、12所示各罪合併定應執
    行刑為有期徒刑4月；就如附表編號1、3至9、11所示各罪合
    併定應執行刑為拘役90日為適當，故認聲請人之聲請為正當
    ，爰分別定其應執行之刑如主文所示，並均諭知如易科罰金
    之折算標準。
四、依刑事訴訟法第477條第1項，刑法第53條、第51條第5款、
    第6款、第41條第1項前段，裁定如主文。
中    華    民    國    109    年   12    月    28    日
                  刑事第九庭   法  官  卓怡君
以上正本證明與原本無異。　　　　　　　　　 
如不服本裁定，應於裁定送達後五日內敘明抗告理由，向本院提
出抗告狀。
中　　華　　民　　國　　109 　年　　12　　月　　29　　日
                               書記官  胡家寧
附表：
編號  1 2 3 4 罪名  竊盜 行使偽造文書 竊盜 竊盜  宣告刑   拘役10日  有期徒刑2月 拘役20日 拘役20日     編號3至9 應執行拘役60日 編號3至9 應執行拘役60日 犯罪日期  107/10/19 下午5時20分許 107/10/19 下午6時7分許 107/03/16 晚上8時30分許 107/03/29 晚上8時33分許 偵查機關及案號 機關 新北地檢 新北地檢 新竹地檢 新竹地檢  案號 107年度偵字 第37659號 107年度偵字 第37659號 107年度偵字第4925 、5096、5868、6826號 107年度偵字第4925 、5096、5868、6826號 最後事實審 法院 新北地院 新北地院 新竹地院 新竹地院  案號 108年度審訴字 第1179號 108年度審訴字 第1179號 108年度易字第612號 108年度易字第612號  判決日期 108/8/30 108/8/30 108/8/30 108/8/30 確定判決 法院 新北地院 新北地院 新竹地院 新竹地院  案號 108年度審訴字 第1179號 108年度審訴字 第1179號 108年度易字第612號 108年度易字第612號  確定日期 108/10/01 108/10/01 108/10/01 108/10/01 是否為得易科罰金之案件  是 是 是 是  備註  編號1、2部分 新北地檢108年度執字第15243號 （易科罰金執行完畢）                 編號3至10部分 新竹地檢108年度執保字第203號        （本刑尚未執行，刑前監護中， 自109/03/01至110/02/28）    

編號  5 6 7 8 罪名  竊盜 竊盜 竊盜 竊盜  宣告刑  拘役40日 拘役10日 拘役15日 拘役30日   編號3至9 應執行拘役60日 編號3至9 應執行拘役60日 編號3至9 應執行拘役60日 編號3至9 應執行拘役60日 犯罪日期  107/04/19 下午1時52分許 107/04/24 下午6時許 107/08/26 晚上7時6分許 107/10/15 上午9時50分許 偵查機關及案號 機關 新竹地檢 新竹地檢 新竹地檢 新竹地檢  案號 107年度偵字第4925 、5096、5868、6826號 107年度偵字第4925 、5096、5868、6826號 108年度偵字第3240 、3604號 108年度偵字第439號 最後事實審 法院 新竹地院 新竹地院 新竹地院 新竹地院  案號 108年度易字第612號 108年度易字第612號 108年度易字第464號 108年度訴字第283號  判決日期 108/8/30 108/8/30 108/8/30 108/8/30 確定判決 法院 新竹地院 新竹地院 新竹地院 新竹地院  案號 108年度易字第612號 108年度易字第612號 108年度易字第464號 108年度訴字第283號  確定日期 108/10/01 108/10/01 108/10/01 108/10/01 是否為得易科罰金之案件  是 是 是 是 備註  編號3至10部分 新竹地檢108年度執保字第203號 （本刑尚未執行，刑前監護中，自109/03/01至110/02/28）    

編號  9 10 11 12 罪名  竊盜 行使偽造文書 竊盜 行使偽造文書  宣告刑  拘役50日  有期徒刑2月  拘役40日  有期徒刑3月   編號3至9 應執行拘役60日    犯罪日期  108/02/09 晚上6時44分許 107/10/15 上午11時20分許 至11時48分許 107/10/23 下午3時15分許 107/10/23 下午3時44分許 偵查機關及案號 機關 新竹地檢 新竹地檢 新竹地檢 新竹地檢  案號 108年度偵字第3240 、3604號 108年度偵字第439號 107年度偵字 第11273號 107年度偵字 第11273號 最後事實審 法院 新竹地院 新竹地院 新竹地院 新竹地院  案號 108年度易字第464號 108年度訴字第283號 108年度訴字第115號 108年度訴字第115號  判決日期 108/8/30 108/8/30 108/11/29 108/11/29 確定判決 法院 新竹地院 新竹地院 新竹地院 新竹地院  案號 108年度易字第464號 108年度訴字第283號 108年度訴字第115號 108年度訴字第115號  確定日期 108/10/01 108/10/01 108/12/30 108/12/30 是否為得易科罰金之案件  是 是 是 是  備註  編號3至10部分 新竹地檢108年度執保字第203號 （本刑尚未執行，刑前監護中， 自109/03/01至110/02/28）   編號11、12部分 新竹地檢109年度執字第1063號 （尚未執行）